Luis Daniel Esquivia Hernandez

Desarrollador de Software

luisdanielesq7@gmail.com 3023961683 Cl. 53 #44-150, 080002, Barranquilla, Colombia 20 años



PERFIL PROFESIONAL

Apasionado tecnólogo en análisis y desarrollo de software, especializado en la estructuración y maquetación de sitios web. Destaco por mi constante aprendizaje y adaptación a nuevas tecnologías, habilidades para la resolución de problemas complejos, y enfoque proactivo en entornos dinámicos. Comprometido con la mejora continua y la innovación en el desarrollo de software.

EXPERIENCIA LABORAL

Oct. 2023 - Jun. 2024 Barranquilla, Colombia

Programador Front-End - Koombea

- Consultar con los equipos de gestión o desarrollo para priorizar necesidades, resolver conflictos, desarrollar criterios de contenido o elegir soluciones.
- Incorporar consideraciones técnicas en los planes de diseño del sitio web, como presupuestos, equipos, requisitos de rendimiento o cuestiones legales, incluidas la accesibilidad y la privacidad.
- Analizar las necesidades del usuario para determinar los requisitos técnicos.
- Realizar pruebas del sitio web de acuerdo con los cronogramas planificados, o después de cualquier revisión del sitio web o del producto.
- Supervisar los registros de rendimiento del sistema de seguridad para identificar problemas y notifique a los especialistas en seguridad cuando ocurran problemas.
- Seleccionar lenguajes de programación, herramientas de diseño o aplicaciones.
- Mantener la comprensión de las tecnologías web actuales o las prácticas de programación a través de la educación continua, la lectura o la participación en conferencias, talleres o grupos profesionales.

Ene. 2022 - Sep. 2023 Barranquilla, Colombia

Programador Full-Stack - Fabica TIC, SENA

- Diseñar o desarrollar sistemas de software utilizando análisis científicos y modelos matemáticos para predecir y medir los resultados y las consecuencias del diseño.
- Consultar con los clientes u otros departamentos sobre el estado del proyecto, las propuestas o los problemas técnicos, como el diseño o el mantenimiento del sistema de software.
- Desarrollar estrategias arquitectónicas de base de datos en las etapas de modelado, diseño e implementación para abordar los requisitos comerciales o de la industria.
- Consultar con los equipos de gestión o desarrollo para priorizar necesidades, resolver conflictos, desarrollar criterios de contenido o elegir soluciones.
- Identificar los problemas descubiertos por las pruebas o los comentarios de los clientes, y corrija los problemas o remita los problemas al personal apropiado para su corrección.
- Supervisar y asignar trabajo a programadores, diseñadores, tecnólogos, técnicos u otro personal científico o de ingeniería.

FORMACIÓN

Feb. 2022 - May. 2024 Barranquilla, Colombia Técnologo en analisis y desarrollo de softwar

Servicio nacional de aprendizaje

Feb. 2019 - Nov. 2021 Barranquilla, Colombia

Técnico en programacion de software

Servicio nacional de aprendizaje

HABILIDADES

HTML5	CSS ● ● ● O	JavaScript ● ● ● ○
TypeScript ● ● O O	React ● ● ● O	NextJs ● ● ● ○ ○
MySQL ● ● ● O	PHP ● ● O O	Laravel ● ● ● ○ ○
WordPress ● ● ● ○	Git and Github ● ● ● ○	Shopify • • O O O

Astro ● ● ● ○ Bootstrap ● ● ● ● Tailwindcss ● ● ●

Cypress $\bullet \bullet \bullet \bigcirc \bigcirc$ Angular $\bullet \bullet \bigcirc \bigcirc \bigcirc$

REDES

LinkedIn: https://www.linkedin.com/in/luis-esquivia/ Website: https://portafolio-web-khaki.vercel.app/

Github: https://github.com/Luis-Esquivia

CURSOS Y CERTIFICACIONES

MAQUETACION DE SITIOS WEB CON HTML5 Y CSS3 - Servicio nacional de aprendizaje - May. 2022

DISEÑO Y DESARROLLO DE FRONT-END CON HTML 5 CSS- JAVASCRIPT - Servicio nacional de aprendizaje - Sep. 2022

Laravel 8 + Bootstrap 5 - Udemy - Feb. 2023

React.js con Vite.js y TailwindCSS - Platzi - Feb. 2023

Full Stack con Next.js - Platzi - Mar. 2023

APROPIACION DE CONCEPTOS EN CIBERSEGURIDAD - Servicio nacional de aprendizaje - Sep. 2022

Universidad JavaScript - De Cero a Experto JavaScript - Udemy - Abr. 2022

Curso de Tailwind CSS - Desde cero hasta profesional - Udemy - Oct. 2023